臺灣高等法院臺南分院刑事判決　　　　　　　九十年度上訴字第八號　　　Ｃ
　　上　訴　人
　　即　被　告　己　○　○
　　　　　　　　甲　○　○
　　　　　　　 即何世裕） .
　　共　　　同
　　指定辯護人　本院公設辯護人　庚　○　○
右上訴人因毒品危害防制條例案件，不服臺灣嘉義地方法院八十九年度訴字第二六八
號中華民國九十年五月三日第一審判決（起訴案號：臺灣嘉義地方法院檢察署八十九
年度偵字第二九五三、三０九三號），提起上訴，本院判決如左：
      主      文
原判決關於甲○○即何世裕、己○○販賣第二級毒品暨各定執行刑部分，均撤銷。
己○○連續販賣第二級毒品，累犯，處有期徒刑柒年捌月，扣案之甲基安非他命伍包
（淨重柒點柒肆公克）沒收銷燬之，
包裝重參點壹玖公克、紙盒壹個均沒收，販賣第二級毒品所得新台幣伍仟元（未扣案
）沒收，如全部或一部不能沒收時，以其財產抵償之。
甲○○共同販賣第二級毒品，未遂，處有期徒刑參年柒月，扣案之甲基安非他命伍包
（淨重柒點柒肆公克）沒收銷燬之，包裝重參點壹玖公克、紙盒壹個均沒收。
其他上訴駁回。
己○○撤銷改判部分所處有期徒刑柒年捌月與上訴駁回之轉讓第二級毒品部分，所處
有期徒刑壹年貳月，應執行有期徒刑捌年伍月。扣案之甲基安非他命伍包（淨重柒點
柒肆公克）沒收銷燬之，包裝重參點壹玖公克、紙盒壹個均沒收，販賣第二級毒品所
得新台幣伍仟元（未扣案）沒收，如全部或一部不能沒收時，以其財產抵償之。
甲○○撤銷改判部分所處有期徒刑參年柒月與上訴駁回之轉讓第二級毒品部分，所處
有期徒刑柒月，應執行有期徒刑參年壹月。扣案之甲基安非他命伍包（淨重柒點柒肆
公克）沒收銷燬之，包裝重參點壹玖公克、紙盒壹個均沒收。
      事      實
一、己○○曾因違反麻醉藥品管理條例案件，於民國八十六年九月二十五日，經臺灣
    嘉義地方法院判處有期徒刑四月確定，於同年十一月十日易科罰金執行完畢，仍
    不知悔改。竟夥同甲○○（即何世裕）共同基於轉讓第二級毒品甲基安非他命之
    概括犯意聯絡，於如附表編號一所示之犯罪時間，先由己○○以其所有0000
    000000號之行動電話與如附表編號一所示之犯罪對象聯絡後，再囑由甲○○，將數量不等之第二級毒品甲基安非他命持往如附表編號一所示之犯罪地點，
    連續交付轉讓予如附表編號一所示之犯罪對象。己○○另基於販賣第二級毒品甲
    基安非他命之概括犯意，先於如附表編號二所示之第犯罪時間，在如附表編號
    二所示之第犯罪地點，販賣新台幣（下同）五千元之第二級毒品甲基安非他命
    予壬○○。復於如附表編號二所示之第犯罪時間，先以其所有0000000
    000號之行動電話與壬○○（以壬○○所使用之0000000000號行動
    電話）聯絡達成買賣第二級毒品甲基安非他命之合意，以圖利之意思販入安非他
    命後，就賣出部分再與有共同犯意聯絡之甲○○（以甲○○所使用、以癸○○名
    義申請0000000000號行動電話）聯絡，由甲○○騎乘機車（搭載無犯
    意聯絡之癸○○）先至如附表所示編號二第犯罪地點，以紙盒一個內裝第二級
    毒品甲基安非他命五包，合計毛重十一‧二公克（實際淨重七‧七四公克，包裝
    重三‧一九公克），囑由甲○○將上開第二級毒品甲基安非他命持往如附表編號
    二所示第犯罪地點交付予壬○○，並囑甲○○向壬○○收取販賣第二級毒品甲
    基安非他命之對價一萬元，甲○○旋騎乘機車（搭載無犯意聯絡之癸○○）前往
    約定之第犯罪地點，尚未交付安非他命與壬○○之際，即為警當場查獲，並扣
    得上開第二級毒品甲基安非他命五包及紙盒一個。
二、案經臺灣嘉義地方法院檢察署檢察官自動檢舉及嘉義市警察局移送臺灣嘉義地方
    法院檢察署檢察官偵查起訴。
      理      由
壹、被告轉讓第二級毒品甲基安非他命部分：
一、訊據上訴人即被告己○○、甲○○即何世裕均矢口否認有何轉讓第二級毒品甲基
    安非他命犯行，被告己○○辯稱：0000000000號行動電話是我的，但
    我沒有轉讓毒品，只是一起出錢買安非他命來吸食而已。被告甲○○辯稱：因為
    警方講如果我不承認要打，後來在偵查中又怕被警察帶回去打，所以才如此講云
    云。惟查：
（一）右揭被告己○○、甲○○共同連續轉讓第二級毒品甲基安非他命予如附表編號
      一所示之犯罪對象之犯罪事實，業據被告甲○○於警訊及原審調查審理時、被
      告己○○於原審調查審理時坦承不諱（警卷第一０九三號四頁反面、五頁、原
      審卷九頁反面、十頁反面、十一頁、四十頁反面、一一一頁、一五六頁、二０
      四、二０五頁、二二一頁、二二二頁、二二三頁、二六一、二六四頁），核與
      證人癸○○於原審審理時之結證情節相符（原審卷一三五、一三六頁），事證
      明確，被告二人此部分犯行，洵堪認定。
（二）被告甲○○及證人癸○○於偵查中雖指稱被告己○○係販賣安非他命與該些人
      云云，惟癸○○所證：「（問：何世裕幫己○○賣安非他命給何人？答稱）綽
      號「阿嘉」「阿偉仔」聽到這幾人，他講電話不讓我聽。」（偵查卷四三頁反
      面），所證僅屬臆測之詞，甲○○復證稱伊不收錢（偵查卷四六頁反面），且
      被告己○○亦否認有收錢之事實，此部分證述即難遽採。
（三）被告甲○○於本院雖抗辯遭警刑求、脅迫云云，並舉證人癸○○（甲○○之女
      友）、戊○○（甲○○之母）、乙○○（甲○○胞姊）云云為證。然據甲○○
      於八十九年五月九日入所時身體並無何傷勢，業據本院向臺灣嘉義看守所函查
      明白，有該所九十一年一月二十九日嘉所志衛字第０一六五號函暨所附收容人
      體檢表附卷可稽（本院卷第二宗八二至八四頁）。參之甲○○於本院調查時亦
      供稱當時（嘉義看守所）醫生有問我有無傷，我回答沒有（本院卷五五頁），
      倘如該等證人所證甲○○遭警「拳打腳踢」「拳腳相向」「嚴刑拷打」等情（
      本院卷四二頁正反面、七八頁、八二頁正反面、八七頁、八九頁），被告甲○○於入嘉義看守所時何不向醫生報告之理，且據證人即嘉義市警察局刑警隊警
      員丁○○於本院證稱：「（問：辛○○所作何世裕的筆錄當時沒有簽名你知道
      ？答稱）知道，我們辦公室是開放式的辦公室，作筆錄時我們都看得到，因為
      當時何世裕說他都不承認亦不同意作筆錄，因為當時是夜間，所以他不簽名。
      」「（問：對於何世裕講他在製作筆錄時有被脅迫刑求，你們還罵他畜生，且
      有找他的姐姐去？提示乙○○和戊○○的筆錄，答稱）我們不可能這樣，因為
      我們是用通訊監察的資料事證明確。」證人即嘉義市警察局刑警隊警員丙○○
      證述：「（問：證人丁○○所講的辛○○製作筆錄這部分對不對？答稱）對的
      ，當時我有在場。」「（問：是否你製作癸○○的筆錄？答稱）是的。」「（
      問：對於癸○○的書信有何意見？提示並告以要旨，答稱）我們是有對何世裕
      銬手銬，因他是現行犯，當時是開放空間，不可能對他拳打腳踢。癸○○的筆
      錄都是她自己陳述的，不可能對她有刑求脅迫。」等語在卷，參之甲○○於原
      審迭次供稱「偵訊實在」（原審卷九頁反面、六六頁），難認其等於警訊製作
      筆錄時有遭刑求或脅迫情事，況被告甲○○於原審亦坦承此部分犯行，所辯要
      無可採。
貳、販賣第二級毒品甲基安非他命部分：
一、訊據上訴人即被告甲○○、己○○均否認有販賣毒品之犯行，被告甲○○辯稱：
    未有販入之後復行賣出行為，也未直接持有安非他命送交壬○○，也未以販賣之
    目的而販入，伊與己○○、壬○○三人共同吸食，且依伊等會以當時身上誰較方
    便，誰就會多出一點錢。被告己○○辯稱：販賣安非他命者為綽號雷公者，而何
    世裕是多年同事，壬○○為連襟關係，並未販賣給壬○○，是講好一人一半，伊
    係與壬○○合買，且伊三人向來共同向綽號雷公之人買安非他命，三人共同吸食
    ，因何世裕家母在市場內賣雞肉，金錢來源較好，經常伊等會依當時身上誰較方
    便，誰就會多出一點錢云云。
二、被告己○○如附表編號二所示第犯罪時地之犯行：
（一）被告己○○有於附表編號二所示在嘉義縣番路鄉觸口天長地久橋停車場，親自
      交付第二級毒品甲基安非他命予壬○○一次，並收取五千元之事實，迭據證人
      壬○○於警訊及偵查中供證「（問：該些安非他命來源為何？答稱）該些安非
      他命是我於八十九年四月三十日左右，某天晚上二十一時左右，由我在嘉義縣
      番路鄉天長地久風景區停車場內，向己○○購買一包價格五千元」「（問：你
      安非他命都向己○○買？答稱）是的」「（問：何時開始向己○○買安非他命
      ？答稱）八十九年四月底開始至八十九年五月八日，第一次向他買五千，第二
      次約定買九千，共向他買二次」「（問：第一次向己○○買安非他命在何處交
      易？答稱）嘉義縣番路鄉觸口天長地久橋停車場」（見警卷第一０九三號九頁
      、八十九年度偵字第二九五三號卷十七頁正反面），於原審調查時證稱「（問
      ：他指己○○拿幾次給你？答稱：）二次。」、「（問：一次在天長地久橋？
      答稱：）對。」、「（問：一次在城隍廟？答稱：）對。」、「（問：與志明
      在天長地久一次，何人給你？答稱）志明給，買五千。」等語甚詳（見原審卷
      三九頁正面、四０頁），參以被告己○○所供陳「（問：你是否也叫何世裕拿
      一次安非他命到天長地久橋交給壬○○？答稱）我自己去。」「（提示監聽譯
      文內容並告以要旨，問：有何意見？答稱）我自己拿給壬○○。」「（問：天
      長地久拿安非他命給壬○○那一次是什麼時間？答稱）約勒戒前，農曆過年前
      後。」等情（見原審卷二○三頁、二二三頁），此外，並有嘉義市警察局依法
      請准通信監察證人壬○○所使用0000000000號行動電話與己○○所
      使用0000000000號行動電話通話內容，內容稱「跟去天長地久那個
      人是一樣的嗎？」等語（含錄音帶及譯文，譯文見上開偵查卷三九至四０頁）
      及上開二行動電話門號之使用人基本資料及雙向通聯記錄附卷可稽（原審卷七
      八至九三頁、一０五至一０六頁）。
（二）至被告己○○與證人壬○○二人就該次交易之時間雖供陳不一，被告己○○供
      述係八十九年農曆過年前後云云，證人壬○○則供述係八十九年四月三十日左
      右等語，然伊二人確有該次交易之事實，業為伊二人供陳明確，本院參諸證人
      壬○○就該次交易時間之供述，因其接受訊問時間（八十九年五月十五日偵訊
      ）與二人交易時間較為接近，衡之論理法則與常情，其就全案事實之記憶，相
      較於被告己○○之記憶應較鮮明；而被告己○○於偵查中經檢察官傳喚、拘提
      無著，審判中到案後仍矢口否認犯行，就本案犯行多所規避、隱匿，至原審分
      別查證行動電話通聯記錄、進行測謊鑑定及證人指述並使之與證人對質等各項
      事證已臻明確後，伊始坦認部分事實，而其供詞容有部分規避、隱匿，亦與常
      情無違。是就上述各情參照以觀，本院因認以證人壬○○關於交易（犯罪）時
      間之供述較為可採。
（三）次查，證人壬○○與被告己○○為連襟，關係密切，其仍於警訊、檢察官偵查
      中及原審調查時，多次供述在天長地久橋向被告己○○購買五千元安非他命等
      情，無為不實供述之必要，足見被告己○○確有於附表編號二所示犯罪時地
      販賣第二級毒品甲基安非他命一次予壬○○甚明。
三、被告己○○、何世裕如附表編號二所示第犯罪時犯罪地之犯行：
（一）訊據上訴人即被告甲○○對於前開犯罪事實，迭據被告甲○○於警局初訊、檢
      察官偵查及原審調查審理時，迭次供認：伊於八十九年五月八日接獲被告己○○電話通知後，即以機車搭載伊女友癸○○先至如附表編號二所示第犯罪地
      點，由被告己○○交付伊一紙盒內裝安非他命，囑伊持至如附表編號二所示第
      犯罪地點交付予壬○○，並囑伊向壬○○收取一萬元，而伊駕車到城隍廟，
      欲找壬○○時，壬○○已在該處停車場前等伊，此時伊拿起己○○交予伊之紙
      盒包裝，往停車旁之桌子下扔，隨即欲進入壬○○之箱型車內，即為警當場查
      獲，等語明確，嗣被告己○○亦坦承確有以附表編號二所示之犯罪方法，囑
      由被告甲○○交付第二級毒品甲基安非他命予壬○○，並囑被告甲○○向壬○○收取一萬元等情無訛（見原審卷二０二頁），非惟互核被告己○○、甲○○
      二人供述均屬相符，且與事發經過均與被告甲○○同行之證人癸○○結證「（
      問：己○○叫何世裕交安非他命給壬○○，叫他向壬○○收多少錢？答稱：）
      我聽到好像是一萬元」等語情節相符（見原審卷一三六頁反面），並據證人壬○○於警訊時及偵查中供證「（問：何時開始向己○○買安非他命？答稱）八
      十九年四月底開始至八十九年五月八日，第一次向他買五千，第二次約定買九
      千，共向他買二次」「（問：你今八日是如何向己○○連絡購買安非他命的？
      答稱）我是於今（８）日上午先打己○○0000000000號電話要向己○○購買安非他命九千元，己○○跟我說他要到高雄去拿，下午四、五點才會
      回來，後來我於十六時三十分左右到達嘉義市城隍廟內停車場，他說要叫何世
      裕將安非他命拿給我，我在那邊等了一陣子，何世裕騎機車到我的車旁，進入
      我的車內，當何世裕進入車內後，警方即出示證件，將我們逮捕了。」等語在
      卷（見警卷第一０九三號九頁正反面、八十九年度偵字第二九五三號卷十七頁
      反面），且有被告己○○所使用0000000000號行動電話與證人壬○○所使用0000000000號行動電話間通信監察內容、己○○所使用0
      000000000號行動電話、被告何世裕所使用0000000000號
      行動電話與證人壬○○所使用0000000000號行動電話之行動電話通
      聯記錄及扣案之第二級毒品甲基安非他命五包與紙盒一個可資佐證。
（二）至被告己○○雖辯稱係與壬○○合買，一兩一萬八千元，一人一半；證人壬○○於原審亦改證稱係合買云云。經查，揆諸前開通信監察內容，被告己○○雖
      曾言及「我要跟人家到高雄一趟，那裏一兩多少你知道嗎？：：：差不多一萬
      八千元左右。：：：我去拿一，我們一人一半」等語（見上開通信監察譯文、
      上開偵查卷第三九頁），惟查當壬○○問及「一半多少，九千元嗎？」時，通
      信監察譯文並無記錄，且關於被告己○○囑被告甲○○向壬○○收取之毒品交
      易金額若干乙節，非惟被告己○○自承「（問：叫何世裕向壬○○收多少錢？
      答稱）叫何世裕向壬○○收一萬元。）」等語（見原審卷二０二頁）明確，被
      告甲○○迭於檢察官偵查及本院調查、審理時，多次均供述被告己○○囑伊向
      壬○○收一萬元，核與證人癸○○所結證情節亦相符合，足認被告己○○就如
      附表編號二所示該次交易，係欲向壬○○收取一萬元無訛。又自通信監察譯文
      觀之，壬○○主觀上係願以九千元取得被告己○○所稱之「一半」，而被告己○○囑被告甲○○將毒品交付予壬○○時，竟囑被告甲○○向壬○○收取一萬
      元，足見被告己○○主觀上於販入之初即有圖利之情甚明；甚且依被告己○○
      所辯如同通信監察譯文所載「一兩一萬八千元，一人一半」，被告己○○囑被
      告甲○○持交壬○○之毒品即扣案之第二級毒品甲基安非他命數量，僅毛重十
      一‧二公克，扣除包裝重之實際淨重僅七‧七四公克，遠不及半兩之重量之事
      實，有法務部調查局（八九）陸（一）字第八九○四三五三八號檢驗通知書一
      件附卷足憑（原審卷九四頁），益徵被告己○○確有販賣牟利之意圖甚明。而
      被告甲○○於尚未交付壬○○之際，即為警查獲，尚難論以既遂之罪責。又查
      第二級毒品甲基安非他命物稀價昂，為政府嚴予取締、查禁之違禁物，苟無利
      可圖，則被告己○○至愚亦無甘冒被移送法辦之危險，平白從事販賣之理，是
      被告己○○所販入之價格必較其所出售之價格低廉，被告己○○有從中賺取買
      賣之差價牟利之營利意圖，至為灼然；且徵諸前開被告己○○囑被告甲○○持
      交壬○○之毒品重量比預定應有重量減少，而囑被告甲○○向壬○○收取之金
      額則較預定應收金額提高之情，尤堪認定被告己○○確有販賣毒品之主觀犯意
      無訛。
四、被告甲○○雖抗辯遭警刑求、脅迫云云，並舉證人癸○○（甲○○之女友）、戊○○（甲○○之母）、乙○○（甲○○胞姊）云云為證。惟無證據足以證明，難
    認其等於警訊製作筆錄時有遭刑求或脅迫情事，已如前述，證人壬○○於本院雖
    亦證述遭警刑求或脅迫云云。惟查該證人於偵查中亦為與警訊相同之供證，如前
    所述，且據證人即警員丁○○於本院證稱：「（問：壬○○的筆錄是否你製作的
    ？答稱）是的。」「（問：對於壬○○之供述有何意見？提示本院卷第一宗一三
    八頁，答稱）我們不可能刑求他，且製作筆錄時有錄音，他的筆錄是他自己陳述
    的，沒有刑求和脅迫。」等語，亦難認其於警訊製作筆錄時有遭刑求或脅迫情事
    ，復無其他積極證據足以證明，其等所供與嗣後翻異前供，為迴護之詞，均無可
    採。
五、綜右所述，被告己○○所辯與壬○○合買云云，與客觀查證之證據、證言均不相
    符，顯係卸責之詞，不足採信，此外，復有扣案之第二級毒品甲基安非他命五包
    （送驗磅得淨重七‧七四公克，包裝重三‧一九公克）、紙盒一個等可資佐證，
    事證已臻明確，被告己○○販賣第二級毒品甲基安非他命、被告甲○○從事與販
    賣毒品之構成要件該當行為相當之交付毒品與收取交易金額等行為未遂之犯行，
    均堪認定。
參、按甲基安非他命係第二級毒品，毒品危害防制條例第二條第二項第二款定有明文
    。核上訴人即被告己○○、甲○○二人所為附表編號一所示之犯行，均係犯毒品
    危害防制條例第八條第二項之轉讓第二級毒品罪，被告己○○所為附表編號二第
    犯罪時犯罪地所示犯行，核係犯同條例第四條第二項之販賣第二級毒品罪。
    被告甲○○所為附表編號二第犯罪時犯罪地所示之犯行，核係犯同條例第四
    條第二項、第五項之販賣第二級毒品未遂罪。被告甲○○已著手於犯罪之實行，
    而未達犯罪之結果，應按既遂犯之刑減輕之。公訴意旨係認被告二人所為如附表
    編號一所示之犯行部分，係犯毒品危害防制條例第四條第二項之販賣第二級毒品
    罪，惟此部分事實，查無被告二人交付毒品予如附表編號一所載犯罪對象後，尚
    有收取價金之事實，自不得認定此部分行為該當販賣罪責，然此部分犯罪事實，
    與起訴販賣之基本事實相同，自應由本院就被告二人此部分犯行，變更公訴意旨
    所載應適用之法條。又就公訴意旨就被告甲○○所犯附表編號二第犯罪時犯
罪地所示之犯行，依前所述，僅屬未遂階段，此部分事實，公訴人認係既遂罪責
    ，尚有未合。被告二人就附表編號一及附表編號二第犯罪時犯罪地所示賣出
    部分之犯行，均有犯意之聯絡及行為之分擔，均為共同正犯。其二人持有安非他
    命之低度行為，分別為轉讓及販賣安非他命之高度行為所吸收，均不另論罪。又
    被告二人先後多次轉讓第二級毒品及被告己○○先後二次販賣第二級毒品之犯行
    ，均時間緊接，方法相同，所犯復為犯罪構成要件同一之罪名，顯係基於概括犯
    意反覆為之，各均應依連續犯之規定論以一罪，除販賣第二級毒品罪最重本刑無
    期徒刑依法不得加重外，均應依法加重其刑。又被告己○○所犯上開販賣第二級
    毒品及轉讓第二級毒品二罪間，被告甲○○所犯上開販賣第二級毒品未遂及轉讓
    第二級毒品二罪間，犯意各別，行為有異，應予分論併罰。被告己○○前曾違反
    麻醉藥品管理條例案件，經原審判處有期徒刑四月確定，於八十六年十一月十日
    易科罰金執行完畢之事實，有台灣高等法院被告全國前案紀錄表（見本院卷第(一)
    宗二八至三０頁）及台灣嘉義地方法院檢察署刑案資料查註紀錄表各一件附卷可
    參，其於有期徒刑之執行完畢後，五年以內，再犯本件有期徒刑以上之罪，為累
    犯，除販賣第二級毒品罪最重本刑無期徒刑依法不得加重外，均應依刑法第四十
    七條之規定，加重其刑，並依法遞加之。
肆、原審以被告二人罪證明確，就轉讓第二級毒品部分，因予適用刑事訴訟法第二百
    九十九條第一項前段、第三百條，毒品危害防制條例第第八條第二項，刑法第十
    一條前段、第二十八條、第五十六條、第四十七條之規定，並分別審酌被告二人
    轉讓第二級毒品予多人，戕害他人身心，影響社會治安，其二人之品行、犯罪之
    動機、目的、手段、犯罪後態度等一切情狀，以及被告轉讓第二級毒品安非他命
    之數量尚非龐大，被告甲○○案發後坦承犯行，被告己○○案發後檢察官偵查時
    曾避不到案，審判中到案後仍圖飾詞之事後態度等一切情狀，就己○○轉讓第二
    級毒品部分，量處有期徒刑一年二月。何世裕轉讓第二級毒品部分，量處有期徒
    刑七月。本院經核原判決認事用法俱無不合，量刑亦稱妥適，被告等上訴意旨猶
    執前詞，否認犯罪，指摘原判決不當，並無可取，為無理由，應予駁回。原審就
    被告販賣第二級毒品部分，以罪證明確，因予論罪科刑，固非無見；惟查：(一)原
    審以販賣毒品行為既遂之認定，以行為人有圖利之犯意而販入毒品即為已足，不
    以販入後復行賣出、亦不以毒品或價金已交付為必要，認被告甲○○就所為附表
    編號二第犯罪時犯罪地所示犯行部分，認係既遂罪云云，惟卷查無被告甲○○與己○○有共同意圖營利販入毒品之犯意聯絡之證據資料，此部分尚難論以既
    遂之罪責，原審認被告甲○○係犯既遂之罪，容有未洽。(二)被告己○○僅就附表
    編號二第犯罪時犯罪地賣出部分所示之犯行，與被告甲○○有共犯關係，原
    判決未予區分，亦有未洽。(三)安非他命之包裝袋僅諭知沒收為已足，原判決連同
    安非他命併予沒收併銷燬之，即有未合。(四)原判決關於附表編號二犯罪時間部
    分，認係八十九年農曆過年前後某日，理由內則認以證人壬○○關於交易（犯罪
    ）時間之供述較為可採，惟壬○○係供證第一次買賣係八十九年四月三十日左右
    。則事實與理由之認定，即有齟齬，亦有未合。被告二人上訴意旨，仍執前詞，
    否認犯罪，雖無理由，然原判決既有上開可議之處，自屬無可維持，應由本院將
    原判決此部分予以撤銷改判。爰分別審酌被告二人販賣第二級毒品，戕害他人身
    心，影響社會治安，其二人之品行、犯罪之動機、目的、手段、犯罪後態度等一
    切情狀，以及被告販賣第二級毒品安非他命之數量尚非龐大，被告甲○○案發後
    坦承犯行，被告己○○案發後檢察官偵查時曾避不到案，審判中到案後仍圖飾詞
    之事後態度等一切情狀，分別就販賣第二級毒品部分，量處有期徒刑七年八月。
    甲○○販賣第二級毒品未遂部分，量處有期徒刑三年七月。扣案之甲基安非他命
    五包（合計淨重七‧七四公克，臺灣嘉義地方法院檢察署八十九年度保管字第一
    二八三號），係查獲之毒品，應依毒品危害防制條例第十八條第一項前段規定宣
    告沒收銷燬之，至扣案之包裝重三‧一九公克、紙盒一個，為被告己○○所有供
    被告二人犯毒品危害防制條例第四條之罪所用之財物，併依毒品危害防制條例第
    十九條第一項之規定沒收之。又被告己○○犯毒品危害防制條例第四條之罪，因
    犯罪所得之五千元，應依毒品危害防治條例第十九條第一項之規定沒收之，如全
    部或一部不能沒收時，以其財產抵償之，如附表編號二所示第二次販賣犯行部分
    因未得款，此部分尚無犯罪所得，不予宣告沒收。
伍、上訴人即被告己○○撤銷改判部分所處有期徒刑七年八月與上訴駁回之轉讓第二
    級毒品部分，所處有期徒刑一年二月，應執行有期徒刑八年五月。上訴人即被告
    甲○○撤銷改判部分所處有期徒刑三年七月與上訴駁回之轉讓第二級毒品部分，
    所處有期徒刑七月，應執行有期徒刑三年十一月。
陸、據上論斷，應依刑事訴訟法第三百六十九條第一項前段、第三百六十四條、第三
    百六十八條、第二百九十九條第一項前段，毒品危害防制條例第四條第二項、第
    五項、第十八條第一項前段、第十九條第一項，刑法第十一條前段、第二十八條
    、第五十六條、第五十一條第五款、第四十七條，判決如主文。
本案經檢察官張佩珍到庭執行職務。
中    華    民    國      九十一      年      六      月      十一      日
                                  臺灣高等法院臺南分院刑事第六庭
                                      審判長法官  楊    明    章
                                            法官  顏    基    典
                                            法官  高    明    發
右正本證明與原本無異。
如不服本判決，應於判決送達後十日內向本院提出上訴狀，其未敘述理由者並應於提
出上訴狀後十日內向本院補提理由書（應附繕本)。
                                      法院書記官  李    梅    菊
中    華    民    國      九十一      年      六      月      十二      日
附錄法條：
毒品危害防制條例第四條第二項：製造、運輸、販賣第二級毒品者，處無期徒刑或七
                              年以上有期徒刑，得併科新台幣七百萬元以下罰金
                              。
毒品危害防制條例第八條第二項：轉讓第二級毒品者，處六月以上五年以下有期徒刑
                              ，得併科新台幣七十萬元以下罰金。
